src/fst/morphology/stems/verbs.lexc
! =========== !
! Verbstammer !
! =========== !

! Oversigt over kontinuationslexica for verber

! Suffix          ! Dokumentation
! =============== ! =============
! flex-iv	  !
! flex-iv_voq	  !
! flex-iv_nngit   !
! flex-iv_longV	  !
! flex-iv_schwa   !
! flex-tv	  !
! flex-tv_nngit   !
! gallar-iv	  !
! IV		  ! Intransitiver
! IV_long	  !
! IVschwa	  !
! IV_voq_stem	  !
! K		  ! Klitika
! K_plur	  !
! TV		  ! Transitiver
! TVi_vaa	  !
! TVschwa	  !
! TV_vaa	  !
! Verbum	  !
! XIgujoqX	  ! Suffikser
! XIiPXmorf	  !
! XIirPXmorf	  !
! XIitX_stem		  !
! XIi_voqXmorf_stem    !
! XIi_voqX_agentiv  ! utaqqivoq
! XIiXmorf_stem	  !
! XIirXmorf_stem !
! XIPX_nngit      !
! XItsXmorf_stem	  !
! XItX		  !
! XIutePXmorf     ! PL 20180727 Erstattet af flag diacritics dd. og udkommenteret fra derivations-inflections
! XIuteXmorf      !
! XIi_utePXmorf	  !
! XTgujaaX	  !
! XTirXmorf !
! XTPXmorf	  !
! XTtX		  !
! XTuteXmorf      !

! Transitiver sendes til følgende kataloger
! Ved en dokumenteret HTR: det rette HTR-katalog
! Uden en dokumenteretet HTR: det mest sandsynlige HTR-katalog

!########################!
!# speller flag section #!
!########################!
LEXICON amerFLAGS
< "@U.tirtv.OFF@" "@U.rar.OFF@" "@U.riar.OFF@" > HTR_ir_GAQ_i ;
LEXICON ameerFLAGS
< "@U.rar.OFF@" "@U.2pO.OFF@" "@U.tirtv.OFF@" "@U.turvv.OFF@" > HTR_ir_GAQ_si ; !HTR_r_GAQ_si
LEXICON imerFLAGS
< "@U.rar.OFF@" "@U.riar.OFF@" > HTR_r_GAQ_i ;
LEXICON imipFLAGS
< "@U.rar.OFF@" "@U.riar.OFF@" > HTR_iC_TAQ_i ;
LEXICON meerFLAGS
< "@U.sir.OFF@" > XIirXmorf_stem ;
LEXICON umeerFLAGS
< "@U.sir.OFF@" > XIirXmorf_stem ; 

LEXICON Verbum
ameer ameerFLAGS ; ! HTR_r_GAQ_si
amer amerFLAGS ; ! HTR_ir_GAQ_i
imer imerFLAGS ; ! HTR_r_GAQ_i
imip imipFLAGS ; ! HTR_iC_TAQ_i
meer meerFLAGS ; !  XIirXmorf_stem
umeer umeerFLAGS ; ! XIirXmorf_stem
